【裁判字號】    90,上易,521
【裁判日期】    900430
【裁判案由】    竊盜
【裁判全文】
臺灣高等法院臺南分院刑事判決            九十年度上易字第五二一號  Ａ
      上  訴  人
      即  被  告  甲  ○  ○
右上訴人因竊盜案件，不服臺灣臺南地方法院九十年度易字第一七八號中華民國九十
年二月十六日第一審判決（起訴案號：臺灣臺南地方法院檢察署八十九年度偵字第一
二五三六號），提起上訴，本院判決如左：
      主      文
原判決撤銷。
甲○○攜帶兇器竊盜未遂，累犯，處有期徒刑拾月。
扣案之藍色頭套壹件、黑色手套壹雙、及水果刀壹支，均沒收。
      事      實
甲○○曾於民國（下同）八十五年間犯竊盜罪，經本院判處有期徒刑十月確定，已於
八十七年六月九日執行完畢，猶不知悔改，復意圖為自己不法之所有，於八十九年十
月三十日上午十一時許，頭戴藍色頭套，手著黑色手套，並攜客觀上對人之生命身體
具有危險性，得為凶器之水果刀一支，以打開旁門門鎖之方式，侵入乙○○所有位在
臺南縣歸仁鄉○○村○○○街一二０號之住宅（侵入住宅部分均未據告訴），甫在一
樓廚房著手翻紙箱欲竊取葡萄柚切食，尚未得手之際，適乙○○開車返家，見有竊賊
侵入之跡象，遂邀請鄰居前來幫忙抓賊，甲○○見狀旋手攜該水果刀跑上三樓，將該
水果刀棄於浴室，而人則登上四樓藏於衣櫃內，終為乙○○等人當場逮捕報警處理，
並扣得甲○○所有之藍色頭套一件、黑色手套一雙、及水果刀一支。案經臺南縣警察
局歸仁分局報請臺灣臺南地方法院檢察署檢察官偵查起訴。
      理      由
一、訊據上訴人即被告甲○○，對於右揭竊盜未遂之犯罪事實，除辯稱：扣案之水果
    刀係在被害人乙○○住宅順手取用，非其所有隨身攜帶供行竊之用云云外，餘均
    供承不諱。經查被告自白部分，核與被害人迭在警訊及偵查中指訴之情節相符，
    並有經警查獲之藍色頭套一件、黑色手套一雙、及水果刀一支扣案為憑。又該扣
    案之水果刀，並非被害人所有放在住宅之物，不惟已據該被害人迭在警訊及偵查
    中指陳不移，且被告復不否認於著手行竊時持有該刀，並於見被害人回家時，將
    之攜往被害人住宅三樓棄於浴室，顯見該刀應係被告所有隨身攜帶供行竊所用無
    疑。綜上足認被告所辯前情，要屬畏罪避重就輕之詞，無足取信。本件事證已臻
    明確，被告之犯行洵堪認定，應予依法論科。
二、查扣案之水果刀為鋼鐵製品，鋒利無比，客觀上對人之生命身體深具危險性，自
    得為凶器使用，乃被告竟持之行竊，雖於著手翻箱欲竊取被害人之財物時，因見
    被害人返回致未得手，仍難解其竊盜未遂之罪責。核其所為係犯刑法第三百二十
    一條第二項、第一項第三款之攜帶兇器竊盜未遂罪。公訴人認係犯刑法第三百二
    十條第三項、第一項之普通竊盜未遂罪，容有未洽，起訴法條應予變更。其曾有
    前開犯罪事實欄所載之犯罪前科，不惟已為其所自承，並有其刑案資料查註紀錄
    表、及全國前案記錄表各乙份在卷可佐，其於有期徒刑執行完畢後五年內再犯本
    罪，應依累犯規定加重其刑。又其著手竊盜行為之實施，因尚未生竊得財物之結
    果，應依未遂犯之規定減輕其刑。原審據予論罪刑，固非無見；惟查被告所為後
    述二次侵入被害人住宅準備行竊之行為，並不構成竊盜未遂罪，乃原判決竟併依
    連續犯論處，自有未合。被告上訴意旨，以其因家境清寒，並非蓄意使壞，指摘
    原判決不當，雖無足取；惟原判決既有可議之處，自應由本院將原判決予以撤銷
    改判。爰審酌被告之素行、犯罪之動機、目的、手段、對被害人所生危害、及其
    尚無所得暨犯後態度等一切情狀，改對其量處有期徒刑十月，以資懲儆。另扣案
    之藍色頭套一件、黑色手套一雙、及水果刀一支，係被告所有供犯罪所用之物，
    應依法併予宣告沒收。
三、公訴意旨另略以：被告又於八十九年九月十二日中秋節左右之某日二十三時許，
    及於同年十月二十九日二十三時許，先後兩次以打開旁門門鎖之方式，侵入被害
    人上開住宅（侵入住宅部分未據告訴），欲竊取屋內之財物，因見無機會下手而
    作罷離去。因認被告此部分亦犯有刑法第三百二十一條第二項、第一項第一款之
    加重竊盜罪嫌云云。經訊被告固不否認有上開兩次侵入被害人住宅欲行竊之事實
    ，惟矢口否認有何竊盜之犯行，並辯稱因見無機會下手而作罷離去云云。按刑法
    上竊盜罪之成立，除行為人主觀上有為自己不法所有之意圖外，客觀上尚須有著
    手行竊之行為，始足當之。茲公訴意旨既已載明被告欲竊取屋內之財物，因見無
    機會下手而作罷離去等語，足見公證人亦認被告尚未著手竊盜行為之實施無疑，
    且遍閱全卷復查無被告有該兩次下手行竊之事證憑信，堪認被告該兩次之行為，
    應僅止預備竊盜而已，尚與竊盜之犯罪構成要件有間。綜上不能證明被告有此部
    分犯罪，惟因公訴人認與上開成罪部分，具有裁判上一罪之連續犯關係，依審判
    不可分之原則，爰不另於主文為無罪判決之諭知。
四、據上論斷，應依刑事訴訟法第三百六十九條第一項前段、第三百六十四條、第三
    百條、第二百九十九條第一項前段，刑法第三百二十一條第二項、第一項第三款
    、第四十七條、第三十八條第一項第二款，判決如主文。
本案經檢察官林炎昇到庭執行職務。
中    華    民    國      九十      年      四      月      三十        日
      臺灣高等法院臺南分院刑事第二庭
                                      審判長法官  游    明    仁
                                            法官  蘇    重    信
                                            法官  林    永    茂
右正本證明與原本無異。
不得上訴。
                                      法院書記官  楊    清    旺
中    華    民    國      九十      年      五      月        二        日
附錄：本判決論罪科刑法條
刑法第三百二十一條第一項：犯竊盜罪而有左列情形之一者，處六月以上五年以下有
                          期徒刑：
                  第一款：於夜間侵入住宅或有人居住之建築物、船艦或隱匿其內
                          而犯之者。
                  第三款：攜帶兇器而犯之者。
                  第二項：前項之未遂犯罰之。


司法院資訊處製作；財團法人民間司法改革基金會備份。
